# 未取得权属证书的土地的出租收入的确认

提问人：chenchaomi 时间：2014-04-19 00:07:30
公司有块外购的土地 尚未取得土地证 但企业已将其部分出租 请问各位前辈 此租赁行为是否合法？收到的租赁价款能否确认收入？
谢谢！

回答人：chenyiwei
在尚未取得土地权证的情况下出租是否合法的问题，建议咨询律师意见。个人理解主要考虑本企业是否已经取得对该土地的合法使用权，包括取得土地使用权是否经过合法的招拍挂手续、是否已经签订合法的土地使用权出让合同、是否已经按约定支付出让金等。
对于对外出租的租金，应在谨慎分析相关的合规性风险的基础上考虑是否满足收入确认的条件。个人理解如果事实上被处罚导致相关经济利益不能流入本企业的风险不重大，则也可以确认租金收入，但需对相关法律风险予以充分揭示，如满足预计负债确认条件的，则应按或有事项准则规定确认预计负债。